【裁判字號】    89,交易,13
【裁判日期】    891009
【裁判案由】    公共危險等
【裁判全文】
臺灣苗栗地方法院刑事判決                          八十九年度交易字第一三號
    公  訴  人  臺灣苗栗地方法院檢察署檢察官
    被      告  甲○○
右列被告因公共危險等案件，經檢察官提公訴（八十八年度偵字第五三五七號），本
院判決如左：
    主  文
甲○○對於公務員依法執行職務時，施強暴，處有期徒刑陸月，如易科罰金，以佰
元折算壹日，又服用酒類，不能安全駕駛動力交通工具而駕駛，處有期徒刑伍月，如
易科罰金，以佰元折算壹日。應執行有期徒刑拾月，如易科罰金，以佰元折算壹
日。
    事  實
一、甲○○明知酒後酒精濃度達每公升０．二五毫克即不得駕車，竟於民國（下同）
    八十八年十月三十日二十一時時許，在雲林縣某地喝酒至酒精濃度達每公升０．
    七四毫克之酒醉不能安全駕駛狀態，仍駕駛其所有ＣＭ─四四七三號自用小貨車
    ，行經國道一號高速公路一一七公里北向處時，為警攔查，甲○○竟拒絕接受攔
    查，並加速逃逸，復故意以其所駕之上開汽車，衝撞執勤中由林正堅所駕編號二
    四六號警車（起訴書誤為二二四號），嗣甲○○逃逸至北上一一三公里加三二八
    公尺處時，甲○○又以其所駕汽車，故意衝撞由洪啟榮所駕執行攔截勤務之編號
    二二二號警車，於ＣＭ─四四七三號自用小貨車失控後始停車，為警逮捕。（上
    開毀損部分均未具告訴）
二、案經
二、案經國道公路警察局第二警察隊報請台灣苗栗地方法院檢察署檢察官偵查起訴。
    理  由
一、訊據被告甲○○對右開酒後酒精濃度已為０點七四ＭＧ／Ｌ仍駕車之事實坦承不
    諱，並有有酒精濃度測試單一紙在卷可稽，惟矢口否認有何妨害公務犯行，辯稱
    ：伊有精神障礙、伊都不知道有撞到警車云云。惟查，右開事實業據證人即警員
    林正堅及洪啟榮到庭陳明甚詳，復有道路交通事故調查報告表附卷足稽，雖被告
    自承有精神障礙，惟其於警訊既能清楚說明，其係要載兒童電玩至竹東擺放，且
    被問及為何衝撞編號二二二號警車時，猶能以係酒精發作，為其卸責之詞，況被
    告拒絕受檢，駕車逃逸，並撞擊警車等情，復於偵查中供陳警車追伊時，有沿路
    變換車道之語（偵卷第二十七頁），足認被告雖已係酒醉駕車，但仍尚知設法逃
    逸，而顯非全無意識，衡情不可能不知其行為，綜此，被告所辯應係事後卸責之
    詞，尚非可採，綜上所述，顯見被告係於酒醉中對於依法執行公務之公務員施強
    暴行為甚明，事證明確，被告犯行已足認定。
二、核被告甲○○所為係犯刑法第一百三十五第一項妨害公務罪、第一百八十五條之
    三之公共危險罪。又被告所犯上開二罪間犯意各別，行為互殊、罪名有異，應分
    論併罰。爰審酌被告酒醉駕車，致生公眾往來之危險，復妨害公務，犯罪後否認
    犯行，仍不知悔改，及其犯罪所生危害等一切情狀，量處如主文所示之刑，並諭
    知易科罰金之折算標準，並定其應執行刑，以示儆懲。
據上論斷，應依刑事訴訟法第二百九十九條第一項前段，刑法第一百三十五條第一項
、第一百八十五條之三、第四十一條、第五十一條第五款，罰金罰鍰提高標準條例第
一條前段、第二條，判決如主文。
本案經檢察官吳義聰到庭執行職務。
中      華      民      國    八十九    年      十      月      九      日
                                    臺灣苗栗地方法院刑事庭
                                        法  官  姚  銘  鴻
右正本證明與原本無異。
如不服本判決，應於判決送達後十日內向本院提出上訴狀( 應附繕本 )，上訴於臺灣
高等法院台中分院。
                                        書記官  張  文  玲
中      華      民      國    八十九    年      十      月      九      日
附錄本案論罪科刑法條全文：
刑法第一百三十五條第一項
對於公務員依法執行職務時，施強暴脅迫者，處三年以下有期徒刑、拘役或三百元以
下罰金。
刑法第一百八十五條之三
服用毒品、麻醉藥品、酒類或其他相類之物，不能安全駕駛動力交通工具而駕駛者，
處一年以下有期徒刑、拘役或三萬元以下罰金。


司法院資訊處製作；財團法人民間司法改革基金會備份。
